【裁判字號】    97,訴,959
【裁判日期】    970930
【裁判案由】    違反毒品危害防制條例
【裁判全文】
臺灣雲林地方法院刑事判決               97年度訴字第959號
公  訴  人  臺灣雲林地方法院檢察署檢察官
被      告  乙○○
                    另案於臺灣雲林第二監獄執行中
上列被告因違反毒品危害防制條例案件，經檢察官提起公訴（97
年度毒偵字第1398號），被告於準備程序進行中，就被訴事實為
有罪之陳述，經本院合議庭裁定由受命法官獨任進行簡式審判程
序，判決如下：
    主  文
乙○○施用第一級毒品，累犯，處有期徒刑玖月。
    事實及理由
壹、程序事項：
    本件經被告於準備程序期日為有罪之陳述，經受命法官告知
    簡式審判程序之旨，並聽取當事人之意見後，本院認無不得
    或不宜改依簡式審判程序進行之處，爰依刑事訴訟法第273
    條之1 第1 項，裁定由受命法官獨任進行簡式審判程序，則
    依據刑事訴訟法第273 條之2 、同法第159 條第2 項之規定
    ，不適用傳聞法則有關限制證據能力之相關規定；並得依同
    法第310 條之2 之準用同法第454 條之規定製作略式判決書
    ，依法僅需記載犯罪事實、證據名稱及應適用之法條，並得
    以簡略方式為之，合先敘明。
貳、實體事項：
一、構成犯罪事實：
    乙○○前因施用毒品案件，經送強制戒治，於民國91年5 月
    11日執行完畢，並由臺灣桃園地方法院檢察署檢察官於同年
    6 月12日，以91年度戒偵字第362 號為不起訴處分確定。復
    因連續施用第一級毒品案件，經臺灣桃園地方法院以93年度
    訴字第368 號判處有期徒刑8 月確定；又因竊盜、搶奪案件
    ，經同法院以93年度訴字第135 號各判處有期徒刑1 年、1
    年，合併定應執行有期徒刑1 年10月確定；再因詐欺案件，
    經同法院以93年度訴字第1173號判處有期徒刑6 月確定，上
    開3 案件接續執行，95年12月10日縮短刑期假釋出監，95年
    12月10日保護管束期滿未經撤銷甫執行完畢。猶不知悔改，
    復基於施用第一級毒品海洛因之犯意，於97年4 月8 日採尿
    之3 日前某時，在桃園縣龍潭鄉○○村○○街5 號住處，以
    將海洛因摻入香煙之方式，施用第一級毒品海洛因1 次。嗣
    於同月8 日下午4 時10分許，因列管毒品人口，為警依毒品
    危害防制條例第25條之規定採尿送驗，檢出含有毒品嗎啡陽
    性反應，因而查悉上情。
二、認定犯罪事實所憑之證據名稱：
  (一)桃園縣政府警察局龍潭分局被採尿人尿液暨毒品真實姓名與
    編號對照表。
  (二)臺灣檢驗科技股份有限公司97年4 月28日濫用藥物尿液檢驗
    報告。
  (三)臺灣桃園地方法院檢察署檢察官92年度毒偵字第1670號聲請
    簡易判決處刑書、96年度毒偵字第5543號起訴書、刑案資料
    查註紀錄表、全國施用毒品案件紀錄表、矯正簡表。
  (四)被告乙○○於本院準備程序時之自白。
三、論罪科刑之理由：
  (一)按海洛因為毒品危害防制條例第2 條第2 項第1 款所定之第
    一級毒品，不得非法持有、施用。核被告乙○○所為，係犯
    毒品危害防制條例第10條第1 項之施用第一級毒品罪。
  (二)被告施用毒品而持有海洛因之行為，為施用之高度行為所吸
    收，不另論罪。而被告施用毒品之時間、地點及方式，已於
    本院準備程序時供述明確，起訴書記載被告施用第一級毒品
    之時間、地點及方式，均不詳，似有未洽，附為說明。
  (三)查被告前因連續施用第一級毒品案件，經臺灣桃園地方法院
    以93年度訴字第368 號判處有期徒刑8 月確定；又因竊盜、
    搶奪案件，經同法院以93年度訴字第135 號各判處有期徒刑
    1 年、1 年，合併定應執行有期徒刑1 年10月確定；再因詐
    欺案件，經同法院以93年度訴字第1173號判處有期徒刑6 月
    確定，上開3 案件接續執行，95年12月10日縮短刑期假釋出
    監，95年12月10日保護管束期滿未經撤銷甫執行完畢，有臺
    灣高等法院被告前案紀錄表1 件在卷可參，其於5 年內故意
    再犯本件有期徒刑以上之罪，為累犯，應依刑法第47條第1
    項之規定，加重其刑。
  (四)爰審酌被告僅係國中畢業，智識程度不高，原在龍潭從事園
    藝造景工作，收入不低，家中尚有父親及2 名8 歲、10歲之
    稚子，僅因貸款、家庭負擔之經濟壓力大，而施用毒品，及
    前有多次毒品前科（92年間因連續施用第一級毒品經法院判
    處有期徒刑8 月、96年間再因施用第一級毒品經法院判處有
    期徒刑9 月），再犯本件施用毒品之罪，亟待矯治，其施用
    毒品係屬自戕行為並未損害他人，暨其表示已不會再想施用
    毒品，並於犯罪後深知悔悟、坦承犯行，同時考量施用毒品
    之戒癮性不高，極易一再施用等一切情狀，茲量處如主文所
    示之刑示懲。至於蒞庭檢察官認為被告為累犯及前因毒品已
    判刑8 月，而應量處有期徒刑10月，本院審酌上情，認稍嫌
    過重，附此敘明。
四、適用之法律：
  (一)刑事訴訟法第273 條之1 第1 項、第299 條第1 項前段、第
    310 條之2 、第454 條。
  (二)毒品危害防制條例第10條第1 項，刑法第11條前段、第47條
    第1 項。
本案經檢察官甲○○到庭執行職務。
中    華    民    國    97    年    9     月    30    日
                  刑事第四庭    法  官  李淑惠
以上正本證明與原本無異。
如不服本判決，應於判決收受後10日內，向本院提出上訴狀（須
附繕本）。
                                書記官  林佳慧
中    華    民    國    97    年    9     月    30    日
附錄論罪科刑法條全文
毒品危害防制條例第10條
施用第一級毒品者，處 6 月以上 5 年以下有期徒刑。
施用第二級毒品者，處 3 年以下有期徒刑。


司法院資訊處製作；財團法人民間司法改革基金會備份。
